【裁判字號】    97,上易,9
【裁判日期】    970414
【裁判案由】    竊盜
【裁判全文】
臺灣高等法院花蓮分院刑事判決           97年度上易字第9號
上  訴  人
即  被  告  乙○○
                    （現於現於臺灣台東監獄執行中）
上  訴  人
即  被  告  甲○○
                    （現於臺灣花蓮看守所羈押中）
上列上訴人乙○○、甲○○因竊盜案件，分別不服中華民國96年
10月30日、12月25日臺灣臺東地方法院96年度易字第273號、第
348 號第一審判決（起訴案號：臺灣臺東地方法院檢察署96年度
偵字第1051號、第1412號、1459號、第1493號、第1589號）及追
加起訴（96年偵字第2207號），提起上訴，本院判決如下：
    主  文
上訴駁回。
    事實及理由
一、本案經本院審理結果，認第一審以被告乙○○為累犯，犯12
    件竊盜罪，各處有期徒刑6月，除附表一編號10、11不予減
    刑外，其餘均減為有期徒刑3月，應執行有期徒刑2年6月；
    被告甲○○所犯事實欄(三)之攜帶兇器、毀壞門扇竊盜罪，累
    犯，處有期徒刑10月（其餘3罪已撤回而確定），認事用法
    及量刑均無不當，應予維持，並引用第一審判決書記載之事
    實、證據及理由。
二、被告乙○○上訴辯稱：並未竊取原判決附表一編號1-7之物
    ，是林家川竊取後而將責任推給伊云云；被告甲○○上訴辯
    稱：案發前幾天為了找老闆娘戊○○，因在前門找不到她，
    始到後門的防火巷查看，可能因此被攝影機照到，案發當日
    則未至私房菜餐廳，更未竊取卡拉OK機器內之現金云云。惟
    查：
（一）證人林家川於偵查中已證稱與乙○○共同竊取原判決附表
      一編號1-7之物，並共同以E7-9223號小貨車載竊得之白鐵
      前往資源回收廠變賣等語明確，核與被告乙○○在警詢中
      供承有竊取原判決附表一編號1-7之物等語相符，再參以
      豐展廢鐵五金回收廠負責人張大豐、陳銀花及被害人丁○○、己○○等人於警詢中證稱：有收到由E7-9223號小貨
      車載來的白鐵，除了林家川之外還有1位不認識的人同來
      ；不鏽鋼檯子很重，一定要有2人以上才能搬動等語，足
      見被告林家川上開證詞可為採信，被告乙○○雖於偵查及
      原審中翻異前供，然彼此間之說詞亦反覆不一，應是事後
      卸責之詞，所辯是林家川將責任推給他云云，自難採信。
（二）私房菜餐廳後方防火巷之監視器，已錄到一個人於96年5
      月15日0時許，在防火巷徘徊3、4趟等情，有防火巷之監
      視錄影畫面可證，而私房菜餐廳老闆娘戊○○及員工王珠
      媛均證稱該人為被告甲○○，則被告甲○○確於96年5月
      15 日凌晨0時許至私房菜餐廳後方防火巷之事實，應可認
      定。而私房菜餐廳1、2樓卡拉OK機器內之現金確實於96年
      5 月15日上午被發現失竊，後門之紗窗、鐵門及鐵門上之
      鎖扣被破壞或撬開等情，亦經戊○○、王珠媛證稱在卷，
      被告甲○○稍早既在餐廳後門徘徊，若非其破壞門鎖侵入
      竊取，孰能為之，所辯案發日未至私房菜餐廳云云，委無
      可採。
（三）被告二人上訴空言否認犯行，為無理由，均應駁回之。
據上論結，應依刑事訴訟法第373條、第368條，判決如主文。
本案經檢察官丙○○到庭執行職務。
中    華    民    國    97    年    4     月    14    日
                        審判長法  官  何方興
                              法  官  王紋瑩
                              法  官  林鳳珠
以上正本證明與原本無異。
本件不得上訴。
                              書記官  陳有信
中    華    民    國    97    年    4     月    14    日
附錄：本案論罪科刑法條全文
刑法第320條第1項：
意圖為自己或第三人不法之所有，而竊取他人之動產者，為竊盜
罪，處 5 年以下有期徒刑、拘役或 5 百元以下罰金。
刑法第321條第1項：
犯竊盜罪而有左列情形之一者，處6月以上、5年以下有期徒刑：
一  於夜間侵入住宅或有人居住之建築物、船艦或隱匿其內而犯
    之者。
二  毀越門扇、牆垣或其他安全設備而犯之者。
三  攜帶兇器而犯之者。
四  結夥三人以上而犯之者。
五  乘火災、水災或其他災害之際而犯之者。
六  在車站或埠頭而犯之者。


司法院資訊處製作；財團法人民間司法改革基金會備份。
